【裁判字號】    97,訴,1334
【裁判日期】    970930
【裁判案由】    竊盜等
【裁判全文】
臺灣基隆地方法院刑事判決              97年度訴字第1334號
公  訴  人  臺灣基隆地方法院檢察署檢察官
被      告  乙○○
                    （現另案於臺灣基隆監獄執行中）
上列被告因竊盜等案件，經檢察官提起公訴（97年度偵字第3029
號），因被告所犯為死刑、無期徒刑、最輕本刑為3 年以上有期
徒刑之罪，或高等法院管轄第一審案件以外之罪，且於準備程序
進行中，被告先就被訴事實為有罪之陳述，經本院合議庭裁定進
行簡式審判程序，判決如下：
    主  文
乙○○竊盜，累犯，處有期徒刑月；又行使偽造私文書，足以
生損害於他人，累犯，處有期徒刑肆月，簽帳單上偽造之「丙○
○」署名壹枚，沒收之；又行使偽造私文書，足以生損害於他人
，累犯，處有期徒刑肆月，簽帳單上偽造之「丙○○」署名壹枚
，沒收之。應執行有期徒刑拾月；簽帳單上偽造之「丙○○」署
名貳枚，均沒收之。
    事  實
一、乙○○前因施用第一級毒品案件，先後經本院以94年度訴字
    第501 、953 號判決判處有期徒刑1 年、10月確定，經本院
    以95年度聲字第310 號裁定定應執行有期徒刑1 年8 月，於
    民國96年3 月29日假釋出監，復經本院就上開判決所科之刑
    ，依據中華民國96年罪犯減刑條例之規定，以96年度聲減字
    第831 號裁定分別減刑為有期徒刑6 月、5 月，應執行有期
    徒刑10月，於96年7 月16日執行完畢（起訴書誤載為「96年
    8 月16日」）。
二、詎乙○○未知悔悟，意圖為自己不法之所有，於97年3 月25
    日下午1 時許，在基隆市○○區○○路3 巷巷口前，趁丙○
    ○所有自小貨車之車門未上鎖之際，徒手開啟車門，竊取丙
    ○○所有置放於車內之皮夾1 只（內有永豐銀行核發尚未開
    卡使用卡號0000000000000000、0000000000000000號之信用
    卡2 張），隨即搭乘計程車離去現場，在車上將竊得之信用
    卡取出後，將皮夾丟棄於計程車內，另邀集不知情之女友段
    心怡（起訴書誤載為「段欣怡」）一同前往位於基隆市安樂
    區○○○路15號地下1 樓之東帝士賣場，乙○○先使用公共
    電話開通上開2 張信用卡後，另行基於意圖為自己不法所有
    及行使偽造私文書之犯意，於同日下午3 時20分及28分許，
    在東帝士賣場內，分別持前開卡號0000000000000000及0000
    00000000000 號信用卡冒名消費各1 次，在消費簽帳單上分
    別偽簽「丙○○」之署名各1 枚，虛偽表示丙○○承認該項
    消費，並同意發卡銀行對該商店代墊款項之用意，而偽造該
    等消費簽帳單，再將偽造之簽帳單分別交付予店員而行使之
    ，使店員誤信為丙○○持卡消費而陷於錯誤，先後交付價值
    新台幣（下同）2 萬3,988 元之電腦及9,337 元之菸酒等商
    品，足以生損害於永豐銀行、各該特約商店及丙○○，之後
    ，乙○○再前往位於基隆市○○區○○路353 號1 樓之鈦伝
    科技有限公司，以1 萬3,000 元之代價，將上開電腦售予不
    知情之鈦伝科技有限公司負責人鄭伊辰，嗣丙○○接獲永豐
    銀行通知後始悉上情，遂報警處理而查獲。
三、案經基隆市警察局第一分局報請臺灣基隆地方法院檢察署檢
    察官偵查起訴。
    理  由
壹、程序事項
    被告乙○○所犯者非為死刑、無期徒刑、最輕本刑為3 年以
    上有期徒刑之罪或高等法院管轄第一審案件，其於準備程序
    進行中，先就被訴事實為有罪之陳述，經告知其簡式審判程
    序之旨，並聽取公訴人、被告等人之意見後，本院合議庭依
    刑事訴訟法第273 條之1 第1 項之規定，裁定由受命法官獨
    任以簡式審判程序進行本案之審理。
貳、實體事項
一、事實認定部分
    上開事實，業據被告於警詢、偵查及本院審理時坦承不諱，
    復經證人段心怡、丙○○及鄭伊辰證述明確，另有永豐信用
    卡盜刷交易一覽表、被告出售前開電腦時簽具之轉讓切結書
    1 張、信用卡消費簽單影本2 張、東帝士賣場內監視器錄影
    畫面翻拍照片11張、交易電腦畫面翻拍照片2 張附卷可稽，
    足認被告之自白與事實相符，事證明確，被告之犯行應堪認
    定。
二、法律適用部分
（一）被告於上開時、地，徒手竊得丙○○所有之皮夾，核被告
      所為，係犯刑法第320 條第1 項之竊盜罪。
（二）次按於信用卡簽帳單上偽簽姓名，不待依據習慣或特約，
      單從形式上觀察，即足以知悉係表示該名義人承認該次消
      費，同意發卡銀行代墊款項，屬於刑法第210 條所稱之私
      文書（最高法院88年度台非字第5 號判決可資參照）。本
      件被告於上開時、地，分別持前開信用卡冒名消費，並在
      消費簽帳單上偽簽「丙○○」之署名各1 枚，用以表示丙
      ○○承認該項消費，同意發卡銀行對該等商店代墊款項之
      意，再分別將該簽帳單交付予店員而行使之，使店員誤信
      為丙○○持卡消費而陷於錯誤，交付前開電腦及菸酒等商
      品，足以生損害於永豐銀行、各該特約商店及丙○○，故
      核被告所為，均係犯刑法第216 條、第210 條之行使偽造
      私文書罪及同法第339 條第1 項之詐欺取財罪。被告在簽
      帳單上偽造「丙○○」署名，屬於偽造私文書之階段行為
      ；又偽造私文書之低度行為，復為較高度之行使行為所吸
      收，均不另論罪。
（三）被告於前開時、地，分別持上揭信用卡消費，在消費簽帳
      單上偽簽「丙○○」之署名各1 枚，而偽造消費簽帳單各
      1 張後，再分別交付予店員而行使之，使店員誤信係丙○
      ○持用該等信用卡消費而陷於錯誤，先後交付商品予被告
      ，業如前述，亦即被告係分別以一行為同時觸犯行使偽造
      私文書罪及詐欺取財罪，為異種想像競合犯，應分別從重
      依行使偽造私文書罪處斷。至於檢察官指被告所為行使偽
      造私文書與詐欺取財之犯行，應予分論併罰一節，尚有未
      洽。
（四）被告於上開時、地，分別為前開行使偽造私文書之犯行，
      犯罪時間各異，足認犯意應屬各別，又被告所為竊盜與行
      使偽造私文書之犯行，犯意各別，行為互殊，均應予以分
      論併罰。
（五）被告曾受如事實欄所載之徒刑執行完畢，此有臺灣高等法
      院被告前案紀錄表供參，其受徒刑之執行完畢，再為本件
      各次犯行，係於5 年以內故意再犯有期徒刑以上之罪，為
      累犯，均應依刑法第47條第1 項之規定加重其刑。
（六）爰審酌被告正值壯年，不思循正當途徑獲取生活所需，竟
      竊取他人財物，並2 度盜刷竊得之信用卡消費，法治觀念
      已有偏差，惟被告於警詢、偵查及本院審理中均坦承犯行
      ，犯後態度尚屬良好等一切情狀，分別量處如主文所示之
      刑，並依法定其應執行之刑。
（七）另按偽造之印章、印文或署押，不問屬於犯人與否，沒收
      之，刑法第219 條定有明文。本件被告於消費簽帳單上偽
      造「丙○○」之署名各1 枚，屬偽造之署名，應依首揭規
      定沒收之。
據上論斷，應依刑事訴訟法第273 條之1 第1 項、第299 條第1
項前段，刑法第216 條、第210 條、第339 條第1 項、第320 條
第1 項、第55條、第47條第1 項、第219 條、第51條第5 款，刑
法施行法第1 條之1 ，判決如主文。
本案經檢察官甲○○到庭執行職務。
中    華    民    國    97    年    9     月    30    日
                  刑事第二庭法    官  邰婉玲
以上正本證明與原本無異。
如不服本判決應於收受本判決後10日內向本院提出上訴書狀，其
未敘述上訴理由者，並得於提起上訴後10日內向本院補提理由書
狀（均須按他造當事人之人數附繕本）「切勿逕送上級法院」。
中    華    民    國    97    年    9     月    30    日
                            書 記 官  彭筠凱
附錄所犯法條：
中華民國刑法第320條第1項
（普通竊盜罪）
意圖為自己或第三人不法之所有，而竊取他人之動產者，為竊盜
罪，處 5 年以下有期徒刑、拘役或 5 百元以下罰金。
中華民國刑法第210條
（偽造變造私文書罪）
偽造、變造私文書，足以生損害於公眾或他人者，處 5 年以下有
期徒刑。
中華民國刑法第216條
（行使偽造變造或登載不實之文書罪）
行使第 210 條至第 215 條之文書者，依偽造、變造文書或登載
不實事項或使登載不實事項之規定處斷。
中華民國刑法第339條第1項
（普通詐欺罪）
意圖為自己或第三人不法之所有，以詐術使人將本人或第三人之
物交付者，處5年以下有期徒刑、拘役或科或併科1千元以下罰金
。


司法院資訊處製作；財團法人民間司法改革基金會備份。
